Inventaris van het archief van de Directie Kernenergie van het Ministerie van Economische Zaken (1947) 1956-1971 (1972)
Nationaal Archief, Den Haag
- Stukken betreffende bijzondere onderwerpen, B
  - Taak, B.2
    - Onderzoek, B.2.2
      - Onderzoeksgebieden en projecten op nucleair gebied, B.2.2.9
        - Reactortypen, B.2.2.9.12
          - Notulen, met agenda's en bijlagen, van het Euratom Coördinatie Comité op het gebied van snelle reactoren., 1970 - 1971; 637; 1 omslag
          - Stukken betreffende de overeenkomst tussen het RCN en de United Kingdom Atomic Energy Authority over samenwerking (Suspensie reactoren), 1954 - 1959; 638; 1 omslag
          - Stukken betreffende het Kema Suspensie Test Reactorproject (Suspensie reactoren), 1955 - 1971; 639-657; 19 omslagen
            - Samenwerking tussen RCN, Kema en Euratom, 1955 - 1956, 639
            - Samenwerking tussen RCN, Kema en Euratom, 1957 - 1958, 640
            - Samenwerking tussen RCN, Kema en Euratom, 1959, 641
            - Samenwerking tussen RCN, Kema en Euratom, 1960 - 1961, 642
            - Samenwerking tussen RCN, Kema en Euratom, 1962 - 1963, 643
            - Samenwerking tussen RCN, Kema en Euratom, 1964 jan. - juli, 644
            - Samenwerking tussen RCN, Kema en Euratom, 1964 aug. - dec., 645
            - Samenwerking tussen RCN, Kema en Euratom, 1965 - 1966, 646
            - Samenwerking tussen RCN, Kema en Euratom, 1967 - 1971, 647
            - Jaar- en kwartaalverslagen, 1963, 648
            - Jaar- en kwartaalverslagen, 1964, 649
            - Jaar- en kwartaalverslagen, 1965, 650
            - Jaar- en kwartaalverslagen, 1966, 651
            - Jaar- en kwartaalverslagen, 1967, 652
            - Jaar- en kwartaalverslagen, 1968, 653
            - Jaar- en kwartaalverslagen, 1969, 654
            - Jaar- en kwartaalverslagen, 1970, 655
            - Jaar- en kwartaalverslagen, 1971, 656
            - Toekenning aan de Algemene Rekenkamer van het controlerecht op de UCN NV en de bijdrage in 1968 van de RCN aan de NV KEMA, 1969 - 1970, 657
          - Stukken betreffende de ontwikkeling in Japan (Suspensie reactoren), 1964; 658; 1 omslag
          - Stukken betreffende de bijeenkomst van het Nederlands Atoomforum over onderzoek van watergekoelde reactoren., 1968; 659; 1 omslag
          - Notulen, met agenda's en bijlagen, van de vergaderingen van het Raadgevend Beheerscomité van het programma (Zwaar water reactoren), 1969 - 1972; 660-665; 6 omslagen
            - 1e vergadering, 1969 - 1970, 660
            - 2e vergadering, 1970, 661
            - 3e vergadering, 1970 - 1971, 662
            - 4e vergadering, 1970 - 1971, 663
            - 5e vergadering, 1971, 664
            - 6e vergadering, 1971 - 1972, 665
        - Stralingsbronnen, B.2.2.9.13
          - Teksten van lezingen gehouden op een congres van het Nederlands Atoomforum over de toepassing van grote stralingsbronnen in de industrie., 1964; 666; 1 deel
        - Uranium en thorium, B.2.2.9.14
          - Stukken betreffende het door RCN uitgevoerde onderzoek naar metallurgischtechnologische problemen bij de verwerking van uranium en thorium., 1957; 667; 1 omslag
          - Stukken betreffende de deelname van RCN in een door Eurochemic op te richten maatschappij voor de produktie van Uraniumtetrafluoride., 1968 - 1970; 668; 1 omslag
        - Zwaar water productie, B.2.2.9.15
          - Stukken betrefffende de werkzaamheden van de studiegroep "Productie zwaar-water in IJsland" van het atoomagentschap van de OESO., 1956 - 1959; 669; 1 omslag
          - Nota betreffende de productie van zwaar water en helium., 1969; 670; 1 stuk
      - Onderzoeksgebieden en projecten op niet-nucleair gebied, B.2.2.10
        - Brosbreken van staal, B.2.2.10.1
          - Stukken betreffende de subsidieverlening aan het Nederlands Instituut voor Lastechniek voor de 1e fase van het in samenwerking met TNO uitgevoerde onderzoek naar het brosbreken van staal., 1963 - 1969; 671-672; 2 omslagen
            - 1963 - 1965, 671
            - 1966 - 1969, 672
          - Notulen, met agenda's en bijlagen, van de vergaderingen van de ad hoc Commissie Brosse breuk-onderzoek., 1964 - 1966; 673; 1 omslag
          - Stukken betreffende de instelling van en de mutaties in de samenstelling van de Commissie Brosse breuk-onderzoek NIL/TNO., 1966 - 1969; 674; 1 omslag
          - Notulen; met agenda's en bijlagen, van de vergaderingen van de Commissie Brosse breuk-onderzoek NIL/TNO., 1966 - 1969; 675-677; 3 omslagen
            - 1966 - 1967, 675
            - 1968, 676
            - 1969, 677
        - Landbouw, B.2.2.10.2
          - Dossier inzake de aankoop en de bouw van een onderzoeksreactor ten behoeve van het Instituut voor Toepassing van Atoomenergie in de Landbouw (ITAL) te Wageningen., 1956 - 1962; 678-679; 2 omslagen
            - 1956 - 1959 mrt., 678
            - 1959 apr. - 1962, 679
          - Dossier inzake de totstandkoming van een associatie-overeenkomst tussen het Instituut voor Toepassing van Atoomenergie in de Landbouw (ITAL) en Euratom over de uitvoering van een onderzoekprogramma voor toepassing van kernenergie op landbouwgebied., 1960 - 1961; 680; 1 omslag
        - Levensmiddelenconservering, B.2.2.10.3
          - Verslag van de conferentie van de FAO over de toepassing van ioniserende straling bij levensmiddelenconservering., 1958; 681; 1 deel
          - Dossier inzake de beantwoording van de vragen gesteld door het lid der Tweede Kamer de heer Vonhoff over het herkenbaar maken van door straling geconserveerde levensmiddelen., 1968; 682; 1 omslag
        - Olie en gaswinning, B.2.2.10.4
          - Stukken betreffende de toepasbaarheid van nucleaire explosieven t.b.v. de olie- en gaswinning., 1965, 1967, 1969; 683; 1 omslag
        - Ruimtevaart, B.2.2.10.5
          - Stukken betreffende de bemiddeling bij de vestiging van een ruimtevaartonderzoekcentrum van ESTEC in Nederland., 1964; 684; 1 omslag
          - Stukken betreffende het ruimtevaartonderzoekprogramma van de European Launcher Development Organisation (ELDO)., 1966 - 1967; 685; 1 omslag
        - Scheepsvoortstuwing, B.2.2.10.6
          - Stukken betreffende het NS "Savannah"., 1957 - 1965, 1967; 686-689; 4 omslagen
            - Ontwikkeling en exploitatie, 1958 - 1962, 1965, 1967, 686
            - Rapporten inzake de technische beoordeling van de veiligheid, 1961 - 1962, 1964, 687
            - Regeling van de wettelijke aansprakelijkheid bij het aandoen van Nederlandse havens, 1957 - 1960, 1962 - 1964, 688
            - Regeling van de wettelijke aansprakelijkheid bij het aandoen van Nederlandse havens, 1965, 1967, 689
          - Stukken betreffende het NS "Otto Hahn"., 1958 - 1963, 1966 - 1970; 690-691; 2 omslagen
            - Ontwikkeling en onderbrenging in het Euratomprogramma, 1958 - 1963, 1969 - 1970, 690
            - Totstandkoming van de overeenkomst tusen Nederland en West-Duitsland over het gebruik van Nederlandse territoriale wateren en havens, 1966 - 1970, 691
          - Stukken betreffende het Nero-ontwikkelingsproject van RCN en Euratom., 1959 - 1968; 692-710; 15 omslagen
            - Ontwikkeling, 1959 - 1961, 692
            - Ontwikkeling, 1962 - 1963, 693
            - Ontwikkeling, 1964 jan. - mrt., 694
            - Ontwikkeling, 1964 apr. - 1968, 695
            - Subsidieverlening aan het RCN voor de door Stork N.V. in opdracht ontwikkelde buspompen, 1960 - 1965, 1968, 696
            - Notulen, met bijlagen, van de vergaderingen van het Beheers Comité, 1961, 697
            - Notulen, met bijlagen, van de vergaderingen van het Beheers Comité, 1962 jan. - aug., 698
            - Notulen, met bijlagen, van de vergaderingen van het Beheers Comité, 1962 sep., 699
            - Notulen, met bijlagen, van de vergaderingen van het Beheers Comité, 1962 okt. - dec., 700
            - Notulen, met bijlagen, van de vergaderingen van het Beheers Comité, 1963, 701
            - Notulen, met bijlagen, van de vergaderingen van het Beheers Comité, 1964 jan. - juli, 702
            - Notulen, met bijlagen, van de vergaderingen van het Beheers Comité, 1964 aug. - dec., 703
            - Notulen, met bijlagen, van de vergaderingen van het Beheers Comité, 1965 - 1966, 704
            - Ontwikkeling door het RCN en Euratom van een prototype voor een Proteus-Landreactor, 1964 - 1965, 705
            - Ontwikkeling door het RCN en Euratom van een prototype voor een Proteus-Landreactor, 1966 - 1968, 706
            - Eindrapport, 1968, 707
            - Eindrapport, 1968, 708
            - Eindrapport, 1968, 709
            - Eindrapport, 1968, 710
          - Stukken betreffende het ontwerp van een tankschip met nucleaire scheepsvoortstuwing van de werf "Gôtaverken" in Zweden., 1956 - 1958; 711; 1 omslag
          - Stukken betreffende de ontwikkeling in de Verenigde Staten van nucleaire scheepsvoortstuwing voor koopvaardijschepen., 1956, 1959 - 1960, 1967; 712; 1 omslag
          - Nota, met bijlage, over een Noors rapport inzake kernenergie voor scheepsvoortstuwing., 1957; 713; 1 stuk
          - Stukken betreffende het onderzoek in Engeland van nucleaire scheepsvoortstuwing voor koopvaardijschepen., 1958 - 1960; 714; 1 omslag
          - Verslagen van een conferentie inzake scheepsreactoren, gehouden te Hamburg., 1959; 715; 1 omslag
          - Teksten van lezingen over kernvoortstuwing voor koopvaardijschepen gehouden op een congres te Utrecht., 1959; 716; 1 omslag
          - Stukken betreffende het voorstel van de Stichting Kernvoortstuwing Koopvaardijschepen aan Euratom voor onderzoek naar de haalbaarheid van een commerciële tanker met nucleaire voortstuwing., 1959 - 1960; 717; 1 omslag
          - Stukken betreffende het overleg met het Ministerie van Verkeer en Waterstaat op het gebied van kernvoortstuwing van schepen., 1960; 718; 1 omslag
          - Stukken betreffende de Nederlandse deelname in het ENEA scheepsvoortstuwingsproject., 1960 - 1962; 719; 1 omslag
          - Stukken betreffende de ontwikkeling van het Italiaanse militaire bevoorradingsschip NS "Enrico Fermi"., 1960 - 1961, 1966 - 1967; 720; 1 omslag
          - Rapport van Danatom uit Denemarken over een studie naar de bouw van een 65.000 ton tanker met kernvoortstuwing "INT Alpha II"., 1962; 721; 1 deel
          - Samenvatting van lezingen gehouden op een bijeenkomst van het Nederlands Atoomforum over scheepsvoortstuwing door middel van kernenergie., 1962; 722; 1 stuk
          - Tekst van een lezing van Ir. J.Y. Sonneveld getiteld Toekomstige perspectieven van de verschillende reactortypen voor scheepsvoortstuwing"., 1963; 723; 1 stuk
          - Tekst van een lezing van Prof. dr. M. Bogaardt getiteld "De rol van de Nederlandse industrie in het ontwikkelingsprogramma voor een scheepsreactor in Nederland"., 1963; 724; 1 stuk
          - Stukken betreffende het 3e internationale congres te Kiel over scheepsvoortstuwing door middel van kernenergie., 1964; 725; 1 omslag
          - Stukken betreffende de tekst van de rede van J.P. Kruseman over nucleaire scheepsvoortstuwing., 1965; 726; 1 omslag
          - Stukken betreffende een prognose van de behoefte aan containerschepen met nucleaire voortstuwing., 1967; 727; 1 omslag
          - Stukken betreffende de vaststelling van de prioriteitsvolgorde van nucleaire scheepsvoortstuwing ten opzichte van de gehele industriële toepassing van kernenergie naar aanleiding van een advies van de IRK., 1968; 728; 1 omslag
          - Stukken betreffende de totstandkoming van het rapport van de interdepartementale werkgroep inzake de mogelijkheid en wenselijkheid van de bouw van een prototype van een nucleair schip., 1968; 729; 1 omslag
          - Dossier inzake de beantwoording van de vragen gesteld door het lid der Tweede Kamer de heer de Meijer over nucleaire scheepsvoortstuwing., 1969; 730; 1 omslag
          - Ingekomen brief van RCN over de plaats van de ontwikkeling van scheepsreactoren in het onderzoekprogramma watergekoelde reactoren., 1969; 731; 1 stuk
          - Stukken betreffende onderzoek naar de mogelijkheden van nucleaire voortstuwing van containerschepen., 1970 - 1971; 732-733; 2 omslagen
            - 1970, 732
            - 1971, 733
        - Textielindustrie, B.2.2.10.7
          - Stukken betreffende onderzoek naar de toepassingsmogelijkheden van kerntechnieken in de textielindustrie., 1967 - 1968; 734; 1 omslag
    - Brandstofvoorziening, B.2.3
      - Exploratie, B.2.3.1
        - Stukken betreffende de instelling en werkzaamheden van de Commissie voor onderzoek aanwezigheid splijtbare materialen in Nederlands Nieuw-Guinea en Suriname., 1956, 1958; 735; 1 omslag
        - Stukken betreffende de oprichting en werkzaamheden van de Stichting Geologisch onderzoek Nederlands Nieuw-Guinea., 1958 - 1959, 1962 - 1963; 736; 1 omslag
        - Stukken betreffende onderzoek naar de aanwezigheid van splijtbare materialen in Suriname., 1959 - 1960, 1963, 1965; 737; 1 omslag
        - Stukken betreffende de bemiddeling in een afgewezen aanbod aan Nederlandse bedrijven voor deelname in een uraniumontginningsproject in Niger., 1967, 1969 - 1970; 738; 1 omslag
        - Dossier inzake de beantwoording van de vragen gesteld door het lid der Tweede Kamer de heer de Goede over het door Indonesië aan Frankrijk gegeven recht op exploitatie van uraniumvindplaatsen en de gevolgen hiervan voor de grondstoffenpositie van het ultra-centrifugeproject., 1969; 739; 1 omslag
        - Dossier inzake de beantwoording van vragen gesteld door het lid der Tweede Kamer de heer de Goede over de redenen van de Nederlandse overheid voor het niet stimuleren van de exploratie van natuurlijk uranium., 1970; 740; 1 omslag
      - Voorzieningsagentschap Euratom, B.2.3.2
        - Stukken betreffende de totstandkoming van de statuten., 1956 - 1958; 741-743; 3 omslagen
          - 1956, 741
          - 1957, 742
          - 1958, 743
        - Stukken betreffende de benoeming van de leden van het Raadgevend Comité., 1958 - 1965; 744; 1 omslag
        - Notulen, met agenda's en bijlagen, van de vergaderingen van het Raadgevend Comité., 1959 - 1967; 745-755; 11 omslagen
          - 1959, 745
          - 1960, 746
          - 1961, 747
          - 1962, 748
          - 1963 jan. - apr., 749
          - 1963 mei - dec., 750
          - 1964 jan. - apr., 751
          - 1964 mei - dec., 752
          - 1965, 753
          - 1966, 754
          - 1967, 755
        - Stukken betreffende de splijtstofvoorziening., 1957 - 1971; 756-762; 7 omslagen
          - 1957 - 1959, 756
          - 1960, 757
          - 1961, 758
          - 1962, 759
          - 1963 - 1964, 760
          - 1965 - 1968, 761
          - 1969 - 1971, 762
        - Stukken betreffende de enquête inzake plutoniumbehoeften., 1966 - 1967; 763; 1 omslag
        - Stukken betreffende de totstandkoming van het rapport van de ad hoc-groep., 1967 - 1969; 764-765; 2 omslagen
          - 1967 - 1968, 764
          - 1969, 765
        - Stukken betreffende de werkzaamheden van de speciale studiegroep "Bouw van een Europese uraniumverrijkingsinstallatie., 1970 - 1971; 766-767; 2 omslagen
          - 1970 - 1971 mei, 766
          - 1971 juni - dec., 767
      - Overige aangelegenheden betreffende brandstofvoorziening, B.2.3.3
        - Dossier inzake de toestemming aan de FOM voor aankoop van 200 ton thoriumoxydehoudend monazietzand t.b.v. het Reactor Centrum Nederland in oprichting., 1954 - 1955; 768; 1 omslag
        - Stukken betreffende de raming van de behoefte aan en de voorzieningsmogelijkheden voor de door Nederland benodigde splijtstof., 1957; 769; 1 omslag
        - Stukken betreffende de totstandkoming van de overeenkomst tussen de Staat en RCN over terbeschikkingstelling van verrijkt uranium voor gebruik in twee ionisatie-kamers., 1959; 770; 1 omslag
        - Stukken betreffende de Nederlandse bijdrage aan het handboek van de IAEA inzake richtlijnen voor de verantwoording en de controle op splijtstoffen voor nucleaire installaties., 1959 - 1960; 771; 1 omslag
        - Stukken betreffende het voorstel tot wijziging van de bilaterale samenwerkingsovereenkomst met de Verenigde Staten over verkrijging van verrijkt uranium voor nucleaire scheepsvoortstuwing., 1960; 772; 1 omslag
        - Tekst van een artikel van J.C. van Staveren en J.J. Went getiteld "The development of nuclear energy in relation to the resources of nuclear materials"., 1964; 773; 1 stuk
        - Stukken betreffende de studie uitgevoerd door Euratom inzake een gecoördineerd beheer van splijtstoffen., 1966; 774; 1 omslag
        - Stukken betreffende het Nederlandse standpunt in het geschil met Frankrijk over de financiering van het Euratom-aandeel in de plutoniumaankoop ten behoeve van Masurca., 1966 - 1967; 775; 1 omslag
        - Dossier inzake de beantwoording van de vragen gesteld door het lid der Tweede Kamer de heer De Goede over de levering door Canada van plutonium aan andere landen dan Frankrijk., 1968; 776; 1 omslag
        - Dossier inzake de beantwoording van de vragen gesteld door het lid der Tweede Kamer de heer Nederhorst over de Franse uranium-voorraden door aankopen in Zuid-Afrika., 1968; 777; 1 omslag
        - Nota's betreffende de brandstofvoorziening van kernenergiecentrales in oorlogsomstandigheden., 1970; 778; 2 stukken
        - Stukken betreffende de aanvraag van Comprimo NV voor een staatsgarantie bij de offerte voor levering van brandstofelementen voor het NS "Otto Hahn"., 1970; 779; 1 omslag
    - Toepassing, B.2.4
      - Elektriciteitscentrales, B.2.4.1
        - Algemeen, B.2.4.1.1
          - Dossier inzake de beantwoording van vragen gesteld door het lid der Tweede Kamer de heer Nederhorst over de vorming van een werkgroep door de electriciteitsbedrijven in Nederland ter bestudering van de mogelijkheid tot de bouw van een kerncentrale., 1957; 780; 1 omslag
          - Nota over de voorgenomen steunverlening door Euratom bij de bouw van kernenergiecentrales., 1961; 781; 1 stuk
          - Dossier inzake de beoordeling van de door de Société Belge d'Economie et de Mathématique Appliquees op verzoek van Euratom ondernomen studie naar de weerslag van fiscale stelsels in de lidstaten op de economie van nucleaire centrales., 1967; 782; 1 omslag
        - 50 mw centrale van de NV Gemeenschappelijke Kernenergie Centrale Nederland te Dodewaard, B.2.4.1.2
          - Stukken betreffende de bouw en de exploitatie., 1957 - 1971; 783-788; 6 omslagen
            - 1957 - 1959, 783
            - 1960 - 1962, 784
            - 1963, 785
            - 1964, 786
            - 1965, 787
            - 1966 - 1971, 788
          - Stukken betreffende de financiële deelname van Euratom in de bouw., 1959 - 1960, 1962 - 1964, 1966; 789-790; 2 omslagen
            - 1959 - 1960, 1962, 789
            - 1963 - 1964, 1966, 790
          - Stukken betreffende de regeling van de wettelijke aansprakelijkheid bij de exploitatie., 1959, 1963 - 1964, 1967; 791-792; 2 omslagen
            - 1959, 1963, 791
            - 1964, 1967, 792
          - Stukken betreffende de subsidieverlening voor de bouw., 1960, 1962 - 1969; 793-794; 2 omslagen
            - 1960, 1962 - 1964, 793
            - 1965 - 1969, 794
          - Jaarverslagen door de SEP in het kader van de deelname-overeenkomst uitgebracht aan Euratom., 1963 - 1968, 1970 - 1971; 795-802; 11 delen
            - 1963, 795
            - 1964, 796
            - 1965, 797
            - 1966, 798
            - 1967, 799
            - 1968, 800
            - 1970, 801
            - 1971, 802
          - Jaarverslagen van de vennootschap., 1965 - 1971; 803; 7 delen
          - Kwartaalverslagen in het kader van de subsidieverlening uitgebracht aan het ministerie., 1966 - 1968; 804; 1 omslag
          - Kwartaalverslagen door de SEP in het kader van de deelname-overeenkomst uitgebracht aan Euratom., 1966 - 1968; 805-809; 12 delen
            - 1966 1e - 2e kwartaal, 805
            - 1966 3e - 4e kwartaal, 806
            - 1967 1e - 2e kwartaal, 807
            - 1967 3e - 4e kwartaal, 808
            - 1968, 809
          - Maandrapporten door de SEP in het kader van de deelname-overeenkomst uitgebracht aan Euratom., 1969 - 1971; 810-818; 30 delen
            Het maandrapport over april 1969 ontbreekt.
            - 1969 jan. - juli, 810
            - 1969 aug. - okt., 811
            - 1969 nov. - dec., 812
            - 1970 jan. - apr., 813
            - 1970 mei - juli, 814
            - 1970 aug. - dec., 815
            - 1971 jan. - apr., 816
            - 1971 mei - aug., 817
            - 1971 sep. - dec., 818
        - 400 mw centrale van de Provinciale Zeeuwse Electriciteits Maatschappij te Borssele, B.2.4.1.3
          - Stukken betreffende de bouw., 1966 - 1970; 819-823; 5 omslagen
            - 1966, 819
            - 1967, 820
            - 1968, 821
            - 1969, 822
            - 1970, 823
      - Ultracentrifuge, B.2.4.2
        - Ultracentrifugeproject van RCN, B.2.4.2.1
          - Stukken betreffende de ontwikkeling van het project., 1956 - 1969; 824-837; 14 omslagen
            - 1956, 824
            - 1957, 825
            - 1958, 826
            - 1959, 827
            - 1960, 828
            - 1961, 829
            - 1962, 830
            - 1963, 831
            - 1964, 832
            - 1965, 833
            - 1966, 834
            - 1967, 835
            - 1968, 836
            - 1969, 837
          - Stukken betreffende de geheimhouding en de octrooiverlening., 1960 - 1964, 1966 - 1971; 838-842; 5 omslagen
            - 1960, 838
            - 1961, 839
            - 1962 - 1964, 840
            - 1966 - 1967, 841
            - 1968 - 1971, 842
          - Notulen, met agenda's en bijlagen, van de vergaderingen van de Commissie van Bijstand., 1962 - 1971; 843-857; 15 omslagen
            - 1962, 843
            - 1963, 844
            - 1964, 845
            - 1965, 846
            - 1966, 847
            - 1967 jan. - juni, 848
            - 1967 juli - dec., 849
            - 1968 jan. - apr., 850
            - 1968 mei - dec., 851
            - 1969 jan. - juni, 852
            - 1969 juli - dec., 853
            - 1970 jan. - mei, 854
            - 1970 juni - dec., 855
            - 1971 jan. - mei, 856
            - 1971 juni - dec., 857
          - Notulen, met agenda's en bijlagen, van de vergaderingen van de Evaluatie Commissie, met eindrapport., 1965 - 1966; 858; 1 omslag
          - Dossier inzake de beantwoording van de vragen gesteld door het lid der Tweede Kamer de heer De Goede over de toekomstmogelijkheden van het project., 1968; 859; 1 omslag
          - Notulen, met agenda's en bijlagen, van de vergaderingen van de Werkgroep Industrieel Overleg Ultra Centrifuge., 1968 - 1969; 860-863; 4 omslagen
            - 1968, 860
            - 1969 jan. - feb., 861
            - 1969 mrt. - juni, 862
            - 1969 juli - sep., 863
          - Stukken betreffende de bemiddeling bij het verlenen van een geheime hinderwetvergunning voor de uitbreiding van het ultracentrifugelaboratorium te Amsterdam., 1968 - 1969; 864; 1 omslag
          - Stukken betreffende de behandeling in de Staten-Generaal., 1968 - 1969; 865; 1 omslag
          - Stukken betreffende de financiering van het project en de Ultra Centrifuge Nederland NV, 1968 - 1971; 866-868; 3 omslagen
            - 1968, 866
            - 1969, 867
            - 1970 - 1971, 868
          - Stukken betreffende beantwoording van de verzoeken om informatie van de actiegroep 'Werkgroep Utracentrifugeproject' te Hengelo., 1969 - 1970; 869; 1 omslag
          - Dossier inzake de bemiddeling bij de verdediging door prof.dr. J. Kistemaker tegen beschuldigingen van laakbaar gedrag tijdens de oorlogsperiode, tegen hem geuit door W. Klinkenberg in zijn boek 'de Ultra Centrifuge 1937-1970'., 1971; 870; 1 omslag
        - Ultra Centrifuge Nederland NV, B.2.4.2.2
          - Stukken betreffende de proeffabriek, 1968 - 1971; 871-874; 4 omslagen